---
title: "AMAP - Fichier de résultats"
author: "BORNET Jérémi, THAURY Marie-Olive"
date: "2024-04-21"
output:
  pdf_document: default
  html_document: default
---

```{r, echo = FALSE, warning = FALSE}
# install.packages('factoextra')
# install.packages ("readxl")
# install.packages("extrafont")
# install.packages("modelsummary")
# install.packages("GGally")
# install.packages("rpart.plot")
# install.packages("caret")
# install.packages("randomForest")
# install.packages("janitor")
```

```{r, echo = FALSE, message = FALSE, warning = FALSE}
library(janitor)
library(readr)
library(tidyr)
library(dplyr)
library(stringr)
library(rpart)
library(rpart.plot)
library(caret)
library(randomForest)
library(cluster)
library(factoextra)
library(ggplot2)
library(readxl)
library(extrafont)
library(modelsummary)
require(broom) 
library(GGally)
library(knitr)
```


```{r, echo = FALSE, warning = FALSE}
rm(list = ls())
```

```{r, echo = FALSE, message = FALSE, warning = FALSE}
ZE <- read_csv("data/données insee/donnees_zone_emploi.csv")
BV <- read_csv("data/données insee/donnees_bassin_vie.csv")
communes <- read_csv("data/données insee/donnees_communales.csv")
type_commune <- read_excel("data/données insee/grille_densite_7_niveaux_2023.xlsx", 
                           skip = 4)

code_ZE <- read_csv("data/identifiants/zone_d_emploi.csv")
code_BV <- read_csv("data/identifiants/bassin_de_vie.csv")
amap <- read_excel("data/amap.xlsx", skip = 1) %>%
  filter(is.na(doublon)) %>% select(-doublon)
``` 

```{r, echo = FALSE, warning = FALSE}
amap <- amap %>%
  mutate(CODGEO = word(CODGEO, 2, sep = '_')) %>%
  select(id, CODGEO)

#type_commune est la table grille_densité de l'INSEE (à charger)
type_commune <- type_commune %>%
  mutate(type = as.character(DENS), 
         type_agg = ifelse(DENS %in% c(5,.6,7), "campagne", 
                           ifelse(DENS %in% c(2,3,4),
                                  "petite_moy_ville", 
                                  "metropole"))) %>%
  select(CODGEO, type, type_agg)

code_BV <- code_BV %>% select(CODGEO, BV2022)
code_ZE <- code_ZE %>% select(CODGEO, ZE2020)
BV <- BV %>% select(-`Bassin de vie`) %>% 
  rename("salaire_moy" = "salair_moy")
ZE <- ZE %>% select(-`Zone d'emploi`)
communes <- communes %>% select(-Commune)


nb_amap <- amap %>%
  group_by(CODGEO) %>%
  mutate(NombreAmap = n()) %>%
  ungroup() %>%
  distinct(CODGEO, .keep_all  = T)

codes_ttl <- merge(code_BV, code_ZE, by = "CODGEO")

df <- nb_amap %>%
  full_join(codes_ttl, by = 'CODGEO') %>%
  full_join(communes, by = c('CODGEO' = 'CODEGEO')) %>%
  left_join(BV, by = 'BV2022') %>%
  left_join(ZE, by = 'ZE2020') %>%
  left_join(type_commune, by = 'CODGEO') %>% 
  mutate(NombreAmap = coalesce(NombreAmap, 0))

```


```{r, echo = FALSE, warning = FALSE}
# je nettoie les donnees 
var <- c("salaire_moy", "tx_pauvrete", "tx_chomage", "densite", 
         "0_enfant", "1_enfant", "2_enfants", "3_enfants_+", 
         "dipl_0", "dipl_brevet", "dipl_cap_bep", "dipl_bac",
         "dipl_bac+2",
         "dipl_bac+3+4", "dipl_bac+5+", 
         "agri", "artisants_commerçants_chef_d_ent",
         "cadres_prof_intellec",
         "prof_int", "employes", "ouvriers",
         "supermarches", "epiceries", "boulangeries",
         "15ans-", "25ans-", "25-64ans", "65ans+",
         "taille_menage", "nv_vie")

df <- df %>% 
  
  # je supprime les villes pour lesquelles le pourcentage des CSP n'est 
  # pas renseigne
  arrange(ouvriers) %>% 
  mutate(index = row_number()) %>% 
  filter(index < 33986) %>%
  
  # je supprime les villes pour lesquelles le niveau de vie n'est pas indique
  arrange(nv_vie) %>% 
  mutate(index = row_number()) %>%
  filter(index < 30946) %>% 
  select(-index) %>%
  
  # je supprime les villes pour lesquelles le salaire moyen et le tx de pauvrete
  # ne sont pas indiques 
  filter(!CODGEO %in% c('27676', '46063', '82177'))
#30942 lignes

# je recupere le nombre d'amap et l'indicatrice de presence 
df <- df %>%
  mutate(NombreAmap = ifelse(is.na(NombreAmap), 0, NombreAmap), 
         Presence = ifelse(NombreAmap > 0, 1, 0))


# je transforme en variables en variables numeriques 
for (i in var ){
  df[[i]] <- as.numeric(df[[i]])
}

```

```{r, echo = FALSE, warning = FALSE}
#je normalise certaines variables 
df <- df %>% 
  mutate(salaire_moy_n = 
           (salaire_moy - min(salaire_moy))/ (max(salaire_moy) - min(salaire_moy))*100, 
         boulangeries_n = epiceries/max(epiceries)*100, 
         supermarches_n = supermarches/max(supermarches)*100, 
         boulangeries_n = boulangeries/max(boulangeries)*100, 
         nv_vie_n = (nv_vie - min(nv_vie))/(max(nv_vie) - min(nv_vie))*100, 
         densite_n = (densite - min(densite))/(max(densite) - min(densite))*100)
         
         
         

# je crée des variables agrégées 
df <- df %>%
  mutate(enfants = `1_enfant` + `2_enfants` + `3_enfants_+`,
         `CSP_+` = artisants_commerçants_chef_d_ent +
           cadres_prof_intellec +
           prof_int,
         `CSP_-` = ouvriers + agri + employes,
         dipl_1 = dipl_0 + dipl_brevet,
         dipl_2 = dipl_cap_bep + dipl_bac,
         dipl_3 = `dipl_bac+2`, `dipl_bac+3+4`,
         dipl_4 = `dipl_bac+5+`,
         master_licence = `dipl_bac+5+` + `dipl_bac+3+4`,
         etudes_sup = `dipl_bac+5+` + `dipl_bac+3+4` + `dipl_bac+2`, 
         salaire_moy_n_2 = salaire_moy_n*salaire_moy_n)

```

# Régressions 

## Régression multilinéaire du nombre d'amaps dans la commune sur les variables explicatives
```{r, echo = FALSE, results = 'hide', warning = FALSE, fig.height=5, fig.width=7}
## Avec boulangerie 
colonnes_predictives <- c("salaire_moy_n",
                          # "salaire_moy_n_2",
                          "ouvriers",
                          "cadres_prof_intellec", 
                          # "dipl_0",
                          # "dipl_brevet",
                          # "dipl_cap_bep",
                          # "dipl_bac+2",
                          # "dipl_bac+3+4",
                          "dipl_bac+5+",
                          # "master_licence", 
                          "type_agg", 
                          "boulangeries_n", 
                          # "enfants", 
                          "3_enfants_+", 
                          # "15ans-", 
                          "25ans-", 
                          # "25-64ans", 
                          "65ans+")
                        
nom_variables <- c("Salaire moyen normalisé", 
                   "Part d'ouvriers",
                   "Part de cadres et professions\nintellectuelles supérieures", 
                   "Part de personnes diplomées\nd'un master ou plus", 
                   "Type d'agglomération :\nmétropole", 
                   "Type d'agglomération :\nville petite ou moyenne",
                   '       Nombre de boulangeries', 
                   "Part de ménages avec\nau moins 3 enfants", 
                   "Part de la population\nâgée de 25 ans ou moins", 
                   "Part de la population\nâgée de 65 ans ou plus") 
                   

data = df[, c("NombreAmap", colonnes_predictives)]
modele_regression <- lm(NombreAmap ~ ., data = data)

tab <- tidy(modele_regression) %>% 
  mutate(estimate = round(estimate, 5), 
         `std.error` = round(`std.error`, 2), 
         statistic = round(statistic, 2), 
         `p.value` = round(`p.value`, 2), 
         sig = ifelse(`p.value` < 0.01, "***", 
                      ifelse(`p.value` < 0.05, "**", 
                             ifelse(`p.value` < 0.1, "*", " ")))) %>%
  select(-term)

tab$Variable <- c("Constante", nom_variables)
tab <- tab %>% select(Variable, estimate, `std.error`, statistic, 
                      `p.value`, sig)

# modelplot(models = modele_regression,
#           coef_map = cm)

plot <- ggcoef(modele_regression,
               exclude_intercept = TRUE,
               errorbar_height = .2,
               color = "blue",
               vline_color = "red", sort = "none")
plot$data$term <- nom_variables

# plot + xlab("Coefficient") + ylab("Variable") +
#   theme(panel.background = element_rect(fill = 'white',
#                                         color = 'grey'),
#         panel.grid.major = element_line(color = 'grey',
#                                         linetype = 'dotted'))
```


```{r, echo = FALSE, results = 'hide', warning = FALSE, fig.height=5, fig.width=7}

cust <- data.frame(term = c(plot$data$term[1:6], plot$data$term[8:10]),
                   estimate = c(plot$data$estimate[1:6], plot$data$estimate[8:10]), 
                   `conf.low` = c(plot$data$`conf.low`[1:6], plot$data$`conf.low`[8:10]),
                   `conf.high` = c(plot$data$`conf.high`[1:6], plot$data$`conf.high`[8:10]))

ggcoef(cust, color = "blue", errorbar_height = .2,
       vline_color = "red",  sort = "none") +
  xlab("Coefficient") + ylab("Variable") + 
  theme(panel.background = element_rect(fill = 'white', 
                                        color = 'grey'),
        panel.grid.major = element_line(color = 'grey',
                                        linetype = 'dotted'))
```

```{r, echo = FALSE, results = 'hide', warning = FALSE, fig.height=1.5, fig.width=7}

cust <- data.frame(term = plot$data$term[7],
                   estimate = plot$data$estimate[7], 
                   `conf.low` = plot$data$`conf.low`[7],
                   `conf.high` = plot$data$`conf.high`[7])

ggcoef(cust, color = "blue", errorbar_height = .2,
       vline_color = "red",  sort = "none") +
  xlab("Coefficient") + ylab("Variable") + 
  theme(panel.background = element_rect(fill = 'white', 
                                        color = 'grey'),
        panel.grid.major = element_line(color = 'grey',
                                        linetype = 'dotted'))
```




```{r, echo = FALSE, warning = FALSE}
kable(tab)
knit_print(paste0("R2 ajusté = ", round(summary(modele_regression)$`adj.r.squared`, 2)))
```


```{r, echo = FALSE, results = 'hide', fig.height=5, fig.width=10, warning = FALSE}
## Sans boulangerie 
# colonnes_predictives <- c("salaire_moy_n",
#                           # "salaire_moy_n_2",
#                           "ouvriers",
#                           "cadres_prof_intellec", 
#                           # "dipl_0",
#                           # "dipl_brevet",
#                           # "dipl_cap_bep",
#                           # "dipl_bac+2",
#                           # "dipl_bac+3+4",
#                           # "dipl_bac+5+",
#                           "master_licence", 
#                           "type_agg", 
#                           #"boulangeries_n", 
#                           # "enfants", 
#                           "3_enfants_+", 
#                           # "15ans-", 
#                           "25ans-", 
#                           # "25-64ans", 
#                           "65ans+",
#                           "densite")
# nom_variables <- c("Salaire moyen normalisé", 
#                    "Proportion d'ouvriers",
#                    "Part de cadres et professions \nintellectuelles supérieures", 
#                    "Part de personnes diplomées \nd'une licence ou plus", 
#                    "Type d'agglomération : \nmétropole", 
#                    "Type d'agglomération : \nville petite ou moyenne",
#                    #'Nombre de boulangeries', 
#                    "Part de ménages avec \nau moins 3 enfants", 
#                    "Part de la population \nâgée de 25 ans ou moins", 
#                    
#                    "65ans+" = "Part de la population \nâgée de 65 ans ou plus", 
#                    "Densité"
# )
# 
# data = df[, c("NombreAmap", colonnes_predictives)]
# modele_regression <- lm(NombreAmap ~ ., data = data)
# 
# tab <- tidy(modele_regression) %>% 
#   mutate(estimate = round(estimate, 5), 
#          `std.error` = round(`std.error`, 2), 
#          statistic = round(statistic, 2), 
#          `p.value` = round(`p.value`, 2), 
#          sig = ifelse(`p.value` < 0.01, "***", 
#                       ifelse(`p.value` < 0.05, "**", 
#                              ifelse(`p.value` < 0.1, "*", " ")))) %>%
#   select(-term)
# 
# tab$Variable <- c("Constante", nom_variables)
# tab <- tab %>% select(Variable, estimate, `std.error`, statistic, 
#                       `p.value`, sig)
# 
# # modelplot(models = modele_regression,
# #           coef_map = cm)
# 
# plot <- ggcoef(modele_regression, 
#        exclude_intercept = TRUE,
#        errorbar_height = .2, 
#        color = "blue", sort = "ascending", 
#        vline_color = "red")
# plot$data$term <- nom_variables
# 
# plot + xlab("Coefficient") + ylab("Variable")
```

```{r, echo = FALSE, warning = FALSE}
# kable(tab)
```


## Régression logistique de la présence d'une amap dans la commune sur les variables explicatives
```{r, echo = FALSE, warning = FALSE, results = 'hide', fig.height=5, fig.width=7}
# logistique sur la présence ou non 
# colonnes_predictives2 <- c("nv_vie",
#                            "salaire_moy",
#                            "ouvriers",
#                            "cadres_prof_intellec", 
#                            "dipl_0",
#                            "dipl_brevet",
#                            "dipl_cap_bep",
#                            "dipl_bac+2",
#                            "dipl_bac+3+4",
#                            "dipl_bac+5+",
#                            "densite", 
#                            "type_agg", 
#                            "boulangeries")

data = df[, c("Presence", colonnes_predictives)]
modele_logistique <- glm(Presence ~ ., data = data, family = binomial)

tab <- tidy(modele_logistique) %>% 
  mutate(estimate = round(estimate, 5), 
         `std.error` = round(`std.error`, 2), 
         statistic = round(statistic, 2), 
         `p.value` = round(`p.value`, 2), 
         sig = ifelse(`p.value` < 0.01, "***", 
                      ifelse(`p.value` < 0.05, "**", 
                             ifelse(`p.value` < 0.1, "*", " ")))) %>%
  select(-term)

tab$Variable <- c("Constante", nom_variables)
tab <- tab %>% select(Variable, estimate, `std.error`, statistic, 
                      `p.value`, sig)

# modelplot(models = modele_regression,
#           coef_map = cm)

plot <- ggcoef(modele_logistique, 
               exclude_intercept = TRUE,
               errorbar_height = .2, 
               color = "blue",
               vline_color = "red", 
               sort = "none", 
               exponentiate = TRUE)
plot$data$term <- nom_variables

plot + xlab("Odd ratio") + ylab("Variable") + 
  theme(panel.background = element_rect(fill = 'white', 
                                        color = 'grey'), 
        panel.grid.major = element_line(color = 'grey',
                                        linetype = 'dotted'))

```

```{r, echo = FALSE}
kable(tab)
knit_print(paste0("R2 ajusté = ", round(with(summary(modele_logistique), 1 - deviance/null.deviance), 2)))
```


```{r, echo = FALSE}
# # rf pour rire 
# 
# set.seed(123)
# 
# # data
# data_rf = presence_amap_no_na[, c("NombreAmap", colonnes_predictives2)]
# data_rf <- na.omit(data_rf)
# colnames(data_rf) <- c("NombreAmap", "nv_vie", "tx_chomage", "ouvriers", "dipl0", "dipl_brevet", "dipl_cap_bep", "dipl_bac2", "dipl_bac34", "diplbac5", "densite")
# 
# # 80% train 20% test
# indice_echantillon <- createDataPartition(data_rf$NombreAmap, p = 0.8, list = FALSE)
# train <- data_rf[indice_echantillon, ]
# test <- data_rf[-indice_echantillon, ]
# 
# # Afficher les dimensions des échantillons
# cat("Taille de l'échantillon d'entraînement :", dim(train), "\n")
# cat("Taille de l'échantillon de test :", dim(test), "\n")
# 
# # Créer le modèle de Random Forest
# modele_rf <- randomForest(NombreAmap ~ ., data = train)
# 
# # Faire des prédictions sur l'échantillon de test
# predictions <- predict(modele_rf, newdata = test, type = "response")
# 
# # Matrice de confusion
# confusion_matrix <- table(predictions, test$NombreAmap)
# 
# # Taux d'erreur
# error_rate <- (confusion_matrix[2, 1] + confusion_matrix[1, 2]) / sum(confusion_matrix)
# print(paste("Taux d'erreur : ", round(error_rate * 100, 2), "%"))
# 
# # A titre de comparaison, c'est mieux que de prédire tout le temps une absence
# print(paste("Taux d'erreur d'un prédicteur qui prédirait tout le temps 0 : ", round(sum(data_rf$NombreAmap)/nrow(data_rf), 2), "%"))
```

\newpage 

# Arbre de décision : prédiction de la présence d'une amap dans la commune 
```{r, echo = FALSE, results='hide', fig.height=10, fig.width=10}
# arbre de décision 
set.seed(10)

sample <- sample(c(TRUE, FALSE), nrow(df), replace=TRUE,
                 prob=c(0.8,0.2))
train  <- df[sample, ]
test   <- df[!sample, ]

tree <- rpart(
    Presence ~ salaire_moy + densite + 
    # + tx_pauvrete + tx_chomage 
    `0_enfant` + `1_enfant` + `2_enfants` + `3_enfants_+` +
    # `0_enfant` + enfants + 
    # dipl_0 + dipl_brevet + dipl_cap_bep + dipl_bac + `dipl_bac+2` +
    `dipl_bac+3+4` + `dipl_bac+5+` +
    dipl_1 + dipl_2 + dipl_3 + dipl_4 +
    # etudes_sup + 
    agri + artisants_commerçants_chef_d_ent + cadres_prof_intellec +
    prof_int + employes + ouvriers +
    # `CSP_+` + `CSP_-` + 
    supermarches + epiceries + boulangeries + 
    `15ans-` + `25ans-` + `25-64ans` + `65ans+` + 
    taille_menage + nv_vie + type_agg, 
  data=train, 
  method = "class", 
  control=rpart.control(cp=.0001))

#view results
printcp(tree)

#identify best cp value to use
best <- tree$cptable[which.min(tree$cptable[,"xerror"]),"CP"]

#produce a pruned tree based on the best cp value
pruned_tree <- prune(tree, cp=best)

prp(pruned_tree,
    varlen=0, #use full names for factor labels
    extra=1, #display number of obs. for each terminal node
    roundint=F, #don't round to integers in output
    digits=5) #display 5 decimal places in output


predicted_amap <- predict(tree, train) %>%
  as_tibble() %>%
  rename("prediction" = "0") %>%
  mutate(prediction = as.numeric((prediction < 0.5))) %>%
  select(prediction)


n_train <- nrow(train)
true_train <- train %>%
  select(Presence) %>%
  bind_cols(predicted_amap) %>%
  mutate(score = (Presence == prediction)) %>%
  filter(score) %>%
  nrow()

predicted_amap <- predict(tree, test) %>%
  as_tibble() %>%
  rename("prediction" = "0") %>%
  mutate(prediction = as.numeric((prediction < 0.5))) %>%
  select(prediction)


n_test <- nrow(test)
true_test <- test %>%
  select(Presence) %>%
  bind_cols(predicted_amap) %>%
  mutate(score = (Presence == prediction)) %>%
  filter(score) %>%
  nrow()
  
  

# a faire : 
# 2 - faudrait-il dedoubler les villes pour lesquelles il y a plusieurs amaps, 
#     par ex, lorsqu'il y a  trois amaps, mettre trois fois la ligne, comme ça
#     on exacèrbe les caracteristiques de cette ville 
```
Score de train = `r round(true_train/n_train, 2)`

Score de test = `r round(true_test/n_test, 2)`


\newpage 
# Clustering : on analyse les types de communes dans lesquelles se trouve une amap
```{r, echo = FALSE, results='hide', warning = FALSE, fig.height=4, fig.width=6}
#create plot of number of clusters vs total within sum of squares
nombre_amap <- df %>%
  filter(NombreAmap > 0)

nombre_amap2 <- nombre_amap
nombre_amap <- nombre_amap %>%
  mutate(type_agg_num = ifelse(type_agg == "metropole", 0,
                               ifelse(type_agg == "campagne", 2, 1))) %>%
  dplyr :: select(-ZE2020, -BV2022, -Presence, 
                  -type_agg, -type, -NombreAmap, -id)
rownames(nombre_amap) <- nombre_amap$CODGEO

nombre_amap <- nombre_amap %>% select(-CODGEO)

df_cluster <- scale(nombre_amap)

fviz_nbclust(df_cluster, 
             kmeans, method = "wss")

#make this example reproducible
set.seed(1)

#perform k-means clustering
km <- kmeans(df_cluster, centers = 2, nstart = 25)
clusters <- km$cluster %>% as.data.frame() %>%
  rename(cluster = '.')

nombre_amap2 <- nombre_amap2 %>% bind_cols(clusters) %>%
  mutate(cluster = paste0('Cluster ', as.character(as.numeric(cluster)))) %>%
  bind_rows(df %>% mutate(cluster = 'Population générale'))
```


```{r, echo = FALSE, warning = FALSE}
n_1 <- nombre_amap2 %>% filter(cluster == "Cluster 1") %>% nrow()
n_2 <- nombre_amap2 %>% filter(cluster == "Cluster 2") %>% nrow()
n_3 <- nombre_amap2 %>% 
  filter(cluster == "Population générale") %>% nrow()
```

Le premier cluster regroupe `r round(n_1/(n_1 + n_2)*100,2)` % des communes dans lesquelles on trouve une amap.

Le deuxième cluster regroupe `r round(n_2/(n_1 + n_2)*100,2)` % des communes dans lesquelles on trouve une amap.

```{r, echo = FALSE, fig.height=4, fig.width=6, warning = FALSE}
# #Déterminants économiques 
# ggplot(data =nombre_amap2, aes(x = cluster, y = nv_vie, 
#                                fill = cluster)) + 
#   geom_boxplot() + theme(legend.position="none") + 
#   ylab("Niveau de vie") + xlab("Groupe") + 
#   theme(panel.background = element_rect(fill = 'white', 
#                                         color = 'grey'), 
#         panel.grid.major = element_line(color = 'grey',
#                                         linetype = 'dotted')) + 
#   scale_fill_brewer(palette="Paired")
# 
# ggplot(data =nombre_amap2, aes(x = cluster, y = salaire_moy, 
#                                fill = cluster)) + 
#   geom_boxplot() + theme(legend.position="none") + 
#   ylab("Salaire moyen") + xlab("Groupe") + 
#   theme(panel.background = element_rect(fill = 'white', 
#                                         color = 'grey'), 
#         panel.grid.major = element_line(color = 'grey',
#                                         linetype = 'dotted')) + 
#   scale_fill_brewer(palette="Paired")
# 

# #CSP
# ggplot(data =nombre_amap2, aes(x = cluster, y = cadres_prof_intellec,
#                                fill = cluster)) + 
#   geom_boxplot() + theme(legend.position="none") + 
#   ylab("Proportion de cadres et professions \nintellectuelles supérieures") + xlab("Groupe") + 
#   theme(panel.background = element_rect(fill = 'white', 
#                                         color = 'grey'), 
#         panel.grid.major = element_line(color = 'grey',
#                                         linetype = 'dotted'))
# 
# ggplot(data =nombre_amap2, aes(x = cluster,
#                                y = artisants_commerçants_chef_d_ent, 
#                                fill = cluster)) + 
#   geom_boxplot() + theme(legend.position="none") + 
#   ylab("Proportion d'artisants, de commerçants et \nchefs d'entreprise") + xlab("Groupe") + 
#   theme(panel.background = element_rect(fill = 'white', 
#                                         color = 'grey'), 
#         panel.grid.major = element_line(color = 'grey',
#                                         linetype = 'dotted'))
# 
# ggplot(data =nombre_amap2, aes(x = cluster, y = ouvriers, 
#                                fill = cluster)) + 
#   geom_boxplot() + theme(legend.position="none") + 
#   ylab("Porportion d'ouvriers") + xlab("Groupe") + 
#   theme(panel.background = element_rect(fill = 'white', 
#                                         color = 'grey'), 
#         panel.grid.major = element_line(color = 'grey',
#                                         linetype = 'dotted'))
# 
# 
# #Diplome 
# ggplot(data =nombre_amap2, aes(x = cluster, y = `dipl_bac+5+`, 
#                                fill = cluster)) + 
#   geom_boxplot() + theme(legend.position="none") + 
#   ylab("Proportion de personnes diplômées d'un master \nou plus") +
#   xlab("Groupe") + 
#   theme(panel.background = element_rect(fill = 'white', 
#                                         color = 'grey'), 
#         panel.grid.major = element_line(color = 'grey',
#                                         linetype = 'dotted'))
# 
# ggplot(data =nombre_amap2, aes(x = cluster, y = master_licence, 
#                                fill = cluster)) + 
#   geom_boxplot() + theme(legend.position="none") + 
#   ylab("Proportion de personnes diplômées d'une licence \nou plus") + 
#   xlab("Groupe") + 
#   theme(panel.background = element_rect(fill = 'white', 
#                                         color = 'grey'), 
#         panel.grid.major = element_line(color = 'grey',
#                                         linetype = 'dotted'))
# 
# 
# #Age de la population 
# ggplot(data =nombre_amap2, aes(x = cluster, y = `25ans-`, 
#                                fill = cluster)) + 
#   geom_boxplot() + theme(legend.position="none") + 
#   ylab("Proportion de personnes âgées de moins de 25 ans") +  
#   xlab("Groupe") + 
#   theme(panel.background = element_rect(fill = 'white', 
#                                         color = 'grey'), 
#         panel.grid.major = element_line(color = 'grey',
#                                         linetype = 'dotted'))
# 
# ggplot(data =nombre_amap2, aes(x = cluster, y = `25-64ans`, 
#                                fill = cluster)) + 
#   geom_boxplot() + theme(legend.position="none") + 
#   ylab("Proportion de personnes âgées de 25 ans à 64 ans") +
#   xlab("Groupe") + 
#   theme(panel.background = element_rect(fill = 'white', 
#                                         color = 'grey'), 
#         panel.grid.major = element_line(color = 'grey',
#                                         linetype = 'dotted'))
# 
# ggplot(data =nombre_amap2, aes(x = cluster, y = `65ans+`, 
#                                fill = cluster)) + 
#   geom_boxplot() + theme(legend.position="none") + 
#   ylab("Proportion de personnes âgées de 65 ans ou plus") +
#   xlab("Groupe") + 
#   theme(panel.background = element_rect(fill = 'white', 
#                                         color = 'grey'), 
#         panel.grid.major = element_line(color = 'grey',
#                                         linetype = 'dotted'))
# 
# 
# #Composition du ménage 
# ggplot(data =nombre_amap2, aes(x = cluster, y = taille_menage, 
#                                fill = cluster)) + 
#   geom_boxplot() + theme(legend.position="none") + 
#   ylab("Taille du ménage") + xlab("Groupe") + 
#   theme(panel.background = element_rect(fill = 'white', 
#                                         color = 'grey'), 
#         panel.grid.major = element_line(color = 'grey',
#                                         linetype = 'dotted'))
# 
# ggplot(data =nombre_amap2, aes(x = cluster, y = `0_enfant`, 
#                                fill = cluster)) + 
#   geom_boxplot() + theme(legend.position="none") + 
#   ylab("Proportion de ménages sans enfants") + xlab("Groupe") + 
#   theme(panel.background = element_rect(fill = 'white', 
#                                         color = 'grey'), 
#         panel.grid.major = element_line(color = 'grey',
#                                         linetype = 'dotted'))
# 
# 
# ggplot(data =nombre_amap2, aes(x = cluster, y = `3_enfants_+`, 
#                                fill = cluster)) + 
#   geom_boxplot() + theme(legend.position="none") + 
#   ylab("Proportion de ménages avec 3 enfants ou plus") +
#   xlab("Groupe") + 
#   theme(panel.background = element_rect(fill = 'white', 
#                                         color = 'grey'), 
#         panel.grid.major = element_line(color = 'grey',
#                                         linetype = 'dotted'))

``` 

```{r, echo = FALSE, warning = FALSE, fig.height=3, fig.width=10}
cluster_agg <- nombre_amap2 %>%
  group_by(type_agg, cluster) %>%
  mutate(prop = round(ifelse(cluster == "Cluster 1", 
                       n()/n_1, 
                       ifelse(cluster == "Cluster 2", n()/n_2, n()/n_3)), 2)) %>%
  distinct(type_agg, .keep_all = T) %>%
  select(cluster, type_agg, prop) %>%
  mutate(cluster = ifelse(cluster == "Population générale", "Population\ngénérale", cluster), 
         agg = ifelse(type_agg == "campagne", "Rural à habitat (très) dispersé, bourg rural", 
                      ifelse(type_agg == "petite_moy_ville", 
                             "Petites villes, ceinture urbaine,\ncentres urbains intermédiaires", 
                             "Grand centre urbain")))

# kable(cluster_agg)

ggplot(cluster_agg, aes(fill = agg,
                        y = prop, x = cluster))+
  geom_bar(position = "fill", stat = "identity")+
  #ggtitle("Titre")+
  theme(plot.title = element_text(hjust = 0.5)) + 
  xlab("Groupe") + ylab("Proportion") + 
  theme(panel.background = element_rect(fill = 'white',  
                                        color = 'grey')) + 
  coord_flip() + 
  scale_fill_manual("Type d'agglomération", values=c('purple', 'orange', '#66CC99'))
```

```{r, echo = FALSE, warning = FALSE, fig.height=6.5, fig.width=10}
cluster_infos <- nombre_amap2 %>%
  group_by(cluster) %>%
  mutate(nv_vie_m = mean(nv_vie), 
         salaire_moy_n_m = mean(salaire_moy_n), 
         cadres_prof_intellec_m = mean(cadres_prof_intellec), 
         ouvriers_m = mean(ouvriers), 
         master_m = mean(`dipl_bac+5+`), 
         jeunes_m = mean(`25ans-`), 
         vieux_m = mean(`65ans+`),
         #ages_medians_m = mean(`25-64ans`), 
         zero_enfant_m = mean(`0_enfant`), 
         trois_enfants_m = mean(`3_enfants_+`)) %>%
  ungroup() %>%
  distinct(cluster, .keep_all = T) %>%
  # select(cluster, nv_vie_m, salaire_moy_n_m, 
  #        cadres_prof_intellec_m, ouvriers_m, master_licence_m, 
  #        jeunes_m, vieux_m, #ages_medians_m, 
  #        zero_enfant_m, trois_enfants_m) %>%
  select(cluster, nv_vie_m, trois_enfants_m, zero_enfant_m, 
         vieux_m, jeunes_m, #ages_medians_m
         master_m, ouvriers_m, cadres_prof_intellec_m, 
         salaire_moy_n_m)  %>%
  t() %>%
  data.frame() %>%
  row_to_names(row_number = 1) %>%
  rename("cluster1" = "Cluster 1", 
         "cluster2" = "Cluster 2", 
         "pop_gen" = "Population générale") %>% 
  mutate(cluster1 = as.numeric(cluster1) - as.numeric(pop_gen), 
         cluster2 = as.numeric(cluster2) - as.numeric(pop_gen), 
         cluster = "Cluster 1") %>%
  select(-pop_gen) %>%
  slice(2:11) #on enlève le salaire moyen normalisé et le niveau de vie 
# car les chiffres ne sont pas comparables à des pourcentages 

# variables <- c("Salaire moyen\nnormalisé", 
#                "Part de cadres et\nprofessions intellec-\ntuelles supérieures",
#                "Part d'ouvriers",
#                "Part de personnes\ndiplomées d'une\nlicence ou plus", 
#                "Part de la\npopulation âgée\nde 25 ans ou moins", 
#                "Part de la\npopulation âgée\nde 65 ans ou plus", 
#                "Part de ménages\nsans enfant", 
#                "Part de ménages\navec au moins\n3 enfants")

variables <- c("Part de ménages avec\nau moins 3 enfants", 
               "Part de ménages sans enfant", 
               "Part de la population\nâgée de 65 ans ou plus",
               "Part de la population\nâgée de 25 ans ou moins",
               "Part de personnes diplomées\nd'un master ou plus", 
               "Part d'ouvriers",
               "Part de cadres et professions\nintellectuelles supérieures",
               "Salaire moyen normalisé") 


cluster_infos$variable <- variables

cluster_infos <- cluster_infos %>%
  bind_rows(cluster_infos %>% 
              mutate(cluster = "Cluster 2")) %>%
  mutate(value = ifelse(cluster == "Cluster 1", cluster1, cluster2)) %>%
  select(-cluster1, -cluster2)

ggplot(data=cluster_infos, aes(x=variable, y=value, fill=cluster)) +
  geom_bar(stat="identity", position=position_dodge())+
  # geom_text(aes(label=value), vjust=1.6, color="white",
  #           position = position_dodge(0.9), size=3.5)+
  scale_fill_brewer("Groupe", palette="Paired")+
  theme(panel.background = element_rect(fill = 'white',  
                                        color = 'grey')) +  
  theme(panel.grid.major = element_line(color = '#CCCCCC',
                                        linetype = 'dotted')) +
  xlab("Variable (exprimée en %)\n") + ylab("Différence à la population générale") + 
  scale_x_discrete(limits = variables) + 
  coord_flip()
  
```


```{r, echo = FALSE, warning = FALSE}
rm(list = ls())
```